【裁判字號】    97,上訴,1038
【裁判日期】    970609
【裁判案由】    搶奪等
【裁判全文】
臺灣高等法院高雄分院刑事判決        97年度上訴字第1038號
上  訴  人
即  被  告  甲○○
                    （現另案於國防部臺南軍事監獄執行中）
上列上訴人因搶奪等案件，不服臺灣高雄地方法院97年度訴字第
223 號民國97年3 月31日第一審判決（起訴案號：臺灣高雄地方
法院檢察署96年度偵字第25783 、31620 號），提起上訴，本院
判決如下：
    主  文
上訴駁回。
    理  由
一、按「不服地方法院之第一審判決而上訴者，應向管轄第二審
    之高等法院為之。上訴書狀應敘述具體理由。上訴書狀未敘
    述上訴理由者，應於上訴期間屆滿後20日內補提理由書於原
    審法院。逾期未補提者，原審法院應定期間先命補正」、「
    第二審法院認為上訴書狀未敘述理由或上訴有第362 條前段
    之情形，應以判決駁回之。但其情形可以補正而未經原審法
    院命其補正者，審判長應定期間先命補正」，民國96年7 月
    4 日修正公布、同月6 日施行之刑事訴訟法第361 條、第36
    7 條分別定有明文。是以，不服地方法院之第一審判決而上
    訴者，其上訴書狀應敘述具體理由，至於上訴理由是否具體
    ，係屬第二審法院審查範圍，則不在命補正之列，此參照上
    開條文之修正理由自明。再所稱具體理由，係指須就不服之
    判決為具體之指摘而言，如僅泛稱原判決認事用法不當或採
    證違法、判決不公等，均非具體理由（法院辦理刑事訴訟案
    件應行注意事項第162 點參照），故如上訴理由書狀並未依
    據卷內訴訟資料，具體指摘原判決認事用法有何違法或不當
    之情形，即屬上訴未敘述具體理由。又上訴書狀未敘述具體
    理由者，其上訴即屬於刑事訴訟法第362 條前段所定「上訴
    不合法律上之程式」之情形，第二審法院自應依同法第367
    條之規定，以判決駁回之。
二、查本件上訴人即被告（下稱被告）甲○○不服原審判決提起
    上訴，其上訴書所載理由略謂：被告係因年輕不懂事且結交
    損友，始犯下過錯，事後已深感悔悟；又家中尚有年老母親
    尚需被告扶養盡孝道，懇請體恤被告，並念及被告已知所犯
    之過錯，給予被告自新及重新做人之機會等語。審查其上訴
    意旨，僅係請求法官體恤其事後已有悔悟之心，且有母親需
    待奉養，盼能減輕刑罰，並非依據卷內訴訟資料，具體指摘
    原判決認事用法有何違法或不當之情形，顯屬上訴未敘述具
    體理由。核之上揭說明，應認其上訴違背法律上之程式，而
    應予以駁回。爰依刑事訴訟法第367 條前段、第372 條，不
    經言詞辯論，逕為判決如主文。
中    華    民    國    97    年    6     月    9    日
              刑事第一庭    審判長法  官  翁慶珍
                                  法  官  莊崑山
                                  法  官  徐美麗
以上正本證明與原本無異。
加重竊盜、收受贓物部分不得上訴。
搶奪部分如不服本判決應於收受本判決後10日內向本院提出上訴
書狀，其未敘述上訴理由者，並得於提起上訴後10日內向本院補
提理由書狀（均須按他造當事人之人數附繕本）「切勿逕送上級
法院」。
中    華    民    國    97    年    6     月    9    日
                                  書記官  賴梅琴


司法院資訊處製作；財團法人民間司法改革基金會備份。
